# 保理业务的终止确认

提问人：微勃 时间：2018-07-12 13:37:25
请教陈版： X集团内有A,B两公司，A公司为一家保理公司，B公司为一制造类企业。 A公司对B公司的供应商有保理业务，该保理业务属于附追索权的保理业务。 举例说明： B公司采购货物欠C公司（非关联方）货款 100 万元，A公司代替B公司提前支付了货款，由于货款提前支付，因此C公司承担一部分手续费，C公司实际收款 95 万元。 单家层面和合并层面分别应如何处理？ 在X集团合并层面，这项业务是否可以理解为供应商对本方的现金折扣？

回答人：chenyiwei
B公司：将其原先对C的应付账款转为对A的其他应付款。 A公司：按照发放贷款处理，按照实际支付给C的金额（ 95 ）作为贷款本金，差额（ 5 ）作为利息收入在放宽日至B公司还款日之间确认。 A与B共同的母公司的合并报表层面：如你所述作为现金折扣处理，在放款当日将金额 5 确认为财务费用（实质上是金融负债终止确认损益）。